臺灣台南地方法院民事裁定　九十四年度小上字第一一二號
　　上　訴　人　甲○○○
　　被上訴人　　台南市政府
　　法定代理人　許添財
右當事人間請求給付租金事件，上訴人對於中華民國九十三年十二月二十八日臺灣臺
南地方法院新營簡易庭九十三年度營小字第一００六號之第一審民事小額判決提起上
訴，本院裁定如左：
    主    文
上訴駁回。
第二審訴訟費用由上訴人負擔。
    理    由
一、按關於請求給付金錢或其他代替物或有價證券之訴訟，其標的金額或價額在新臺
    幣十萬元以下者，適用小額程序；對於小額程序之第一審裁判之上訴或抗告，非
    以其違背法令為理由，不得為之；再上訴狀內應記載上訴理由，表明下列各款事
    項：一、原判決所違背之法令及具體內容。二、依訴訟資料可認為原判決有違背
    法令之具體事實，民事訴訟法第四百三十六條之八第一項、同條之二十四第二項
    、同條之二十五分別定有明文。又依同法第四百三十六條之三十二準用同法第四
    百六十八條、第四百六十九條第一款至第五款之規定，判決不適用法規或適用不
    當者，為違背法令，而判決有同法第四百六十九條第一款至第五款之各款事由者
    ，為當然違背法令。是當事人對於小額程序之第一審判決提起上訴，如依民事訴
    訟法第四百六十八條規定，以第一審判決有不適用法規或適用法規不當為理由時
    ，其上訴狀或理由書應有具體之指摘，並揭示該法規之條項或其內容，如以民事
    訴訟法第四百六十九條第一款至第五款所列情形為理由時，其上訴狀或理由書，
    應揭示合於該條款之事實，上訴狀或理由書如未依此項方法表明，或其所表明者
    ，顯與上開法條規定之情形不相合時，即難認為已對第一審判決之違背法令有具
    體之指摘，其上訴自難認為合法。
二、本件上訴人就民國九十三年十二月二十八日本院新營簡易庭九十三年度營小字第
    一００六號之第一審民事小額訴訟程序之原判決，固於法定期間內提起上訴，然
    就其上訴理由所載，無非係指稱：
（一）原審以海安路臨時綜合商場（下稱：系爭商場）之攤商（本件上訴人係其中之
      一），於向被上訴人取得坐落台南市○○區○○段四六號土地（即文中四五號
      ，下稱：系爭土地）興建系爭商場過程中，均係委由訴外人黃石紅與被上訴人
      協調取得臨時建築執照及使用執照，而認定訴外人黃石紅係全體攤商之代理人
      云云，然訴外人黃石紅既有代理權，自可與被上訴人簽訂系爭土地之租賃契約
      ，被上訴人何須徒勞分別要求全體攤商分別與其簽訂租賃契約？況訴外人黃石
      紅所簽立之切結書，亦僅載明其願於一個月內督促各攤商出具切結書而已，是
      原審認定兩造間成立系爭土地之租賃契約，欠缺法律依據。
（二）被上訴人以系爭土地每期應繳納租金新台幣（下同）五百二十一萬七千四百十
      九元，再由系爭商場所規劃之五百五十七個攤位平均分擔，然系爭商場攤商所
      使用之攤位面積，計有六坪及十坪二種，則攤位使用面積不一，卻需支付相同
      之租金，顯然被上訴人與攤商就系爭土地之租金數額，並未意思表示合致，而
      租金又係租賃契約之要素，顯見兩造就系爭土地之租賃契約並未成立，原審僅
      以台灣省政府於八十三年七月二十九日以八三府財字第六三一五二號函示之「
      臺灣省省有基地租金率調整方案」，作為系爭土地租金之認定依據，即謂兩造
      就系爭土地租金已達成合意，自有違誤。
三、查被上訴人於原審起訴請求之訴訟標的金額為九萬三千六百七十元，在十萬元以
    下，應適用民事訴訟法所規定之小額訴訟程序，合先敘明。又本件上訴人雖對原
    判決提起上訴，然依上訴人所舉之前開上訴理由，無非係指稱：訴外人黃石紅並
    無代理上訴人簽訂系爭土地租賃契約之權限，且系爭土地之租金數額並未達成合
    意，原審認定兩造間成立系爭土地之租賃契約，尚有違誤云云。然查：
（一）原審認定訴外人黃石紅具有代理全體攤商（包含上訴人在內）與被上訴人簽訂
      系爭土地租賃契約之權限一節，業於原判決理由五（四）２‧論述：「‧‧‧
      被告（即上訴人）於本院九十三年十二月十四日審理時自承八十二年間因海安
      路地下街拆遷事宜，全體攤商組成自救會，由訴外人黃石紅擔任主任委員，代
      表全體攤商向原告陳情提供土地安置，於原告（即被上訴人）同意提供系爭土
      地供被告等攤商自費興建系爭商場，前開自救會之任務即告一段落，隨即組成
      系爭商場籌備委員會，亦由訴外人黃石紅擔任主任委員，代表全體攤商推動系
      爭商場之興建、攤位之分配、使用執照之申請核發等事項，嗣後攤位抽籤完畢
      後，使用執照尚未核發，因此全體攤商繼續督促訴外人黃石紅申請核發，須待
      使用執照核發後，訴外人黃石紅之任務才告完成，此段期間，全體攤商均以口
      頭授權訴外人黃石紅對外為與任務相關之行為，嗣後成立系爭商場自治委員會
      ，訴外人黃石紅方未擔任主任委員等情，而系爭商場係於八十三年八月九日經
      原告以八三南市工土字第二五九四八號函核發臨時使用執照，足徵訴外人黃石
      紅為系爭商場申請核發臨時使用執照時，系爭商場之籌備委員會任務尚未完成
      ，故其於八十三年八月三日出具切結書，並經本院公證處公證人認證時，係有
      權代表全體攤商而為之者，核與原告主張此部分之事實相符，堪信為真實。又
      觀之訴外人黃石紅代表全體攤商所出具之前揭切結書內容係記載「本人黃石紅
      代表全體商戶於文中四十五學校用地內興建海安路臨時綜合商場，因申請臨時
      使用執照需要，承諾於該商場攤位編定後一個月內督促各攤位繳交切結書：切
      結內容為一願繳交所使用土地租金。二如不繳交海安路地下街預收租金者，絕
      不進入本商場營業，並願將該店鋪交由臺南市政府全權處理絕無異議。三於海
      安路地下街完成或該地欲建校時願無條件自行拆除，本商場之所有地上物並交
      回土地，逾期不拆者，同意由臺南市政府強制拆除，並願負擔所需拆除費用，
      絕無異議」等語，換言之，訴外人黃石紅不僅承諾督促各攤位繳交切結書，並
      代表全體攤商同意繳交使用土地租金且需記載於切結書上至為灼然」等語甚明
      （見原判決第十三至十四頁），經核於法並無違背，則上訴人以原審認定兩造
      間就系爭土地成立租賃契約，係誤認訴外人黃石紅有代理上訴人簽訂系爭土地
      租賃契約之權限云云，尚有誤解。
（二）又原審認定兩造就系爭土地之租金已達成合意，系爭土地之租賃契約有效成立
      等情，亦於原判決理由五（四）４‧述明：「‧‧‧被告於簽立切結書後，曾
      繳交過八十四年上半年至八十五年下半年，共四期之租金，亦經本院向臺南市
      政府工務局函詢屬實，此該局九十三年十一月二十四日以南市工土字第０九三
      ０三二七一九０號函在卷可稽，另被告積欠八十六年之租金部分，亦經原告於
      八十七年四月十三日向本院聲請核發支付命令，被告收受送達後並未對此提出
      異議，此經本院依職權調閱八十七年度促字第六二八號民事卷查核屬實，益證
      兩造間就標的物、應給付租金、使用期間、租金數額、租金計算方式等項目已
      有合意，則兩造間至少自八十四年十一月十七日起有系爭土地之租賃契約存在
      ，乃可認定」等語（見原判決第十七頁），經核並無違誤之處。此外，被上訴
      人既已提供系爭土地供上訴人設置攤位，即應認其業已依約提供合於使用狀態
      之租賃物（即土地）供上訴人使用，至於上訴人事實上有無使用攤位，各個攤
      商所使用之攤位面積是否一致，對於租賃關係之存在，即不生影響；況上訴人
      既願承租系爭土地內之攤位，並使用系爭商場內之公共設施，進而切結願給付
      使用系爭土地之租金，自不得僅以使用之攤位面積範圍作為計算租金之依據。
      是上訴人上開所辯，尚無可採。
（三）綜上，兩造間就系爭土地間確有存在租賃契約，被上訴人訴請上訴人給付租金
      為有理由之情，業據原審綜合全案卷證資料，並於判決理由欄中敘明認定之憑
      據。本件上訴人所舉上開上訴理由，無非係就原審取捨證據、認定事實之職權
      行使，指摘其為不當，並就原審已論斷者，泛言原審適用法規有違誤，然並未
      具體指明原判決有如何違背法令之內容及事實，自不能以原審未採信上訴人之
      答辯理由，即認原判決有違背法令之處，依首揭說明，上訴人既未合法表明原
      判決有違背法令之上訴理由，從而，本件上訴為不合法，應予駁回
四、據上論結，本件上訴不合法，依民事訴訟法第四百三十六條之三十二第二項、第
    四百四十四條第一項前段、第九十五條、第七十八條，裁定如主文。
中　　　華　　　民　　　國　　九十四　　年　　　三　　　月　　二十九　　日
                                    臺灣臺南地方法院民事第一庭
~B審判長法官　周素秋
~B法　　　官　何清池
~B法      官　張銘晃
右正本證明與原本無異。
本裁定不得抗告。
中　　　華　　　民　　　國　　九十四　　年　　　三　　　月　　　三十　　日
~B法院書記官　鄭吉裕
